【裁判字號】    95,訴,914
【裁判日期】    950428
【裁判案由】    毒品危害防制條例
【裁判全文】
臺灣板橋地方法院刑事判決              95年度訴字第914 號
公  訴  人  臺灣板橋地方法院檢察署檢察官
被      告  甲○○
                    （另案於臺灣臺北監獄臺北分監執行中）
上列被告因違反毒品危害防制條例案件，由檢察官提起公訴（95
年度毒偵字第1945號），經本院合議庭裁定由受命法官獨任進行
簡式審判程序，判決如下：
    主  文
甲○○施用第一級毒品，累犯，處有期徒刑壹年。
    事  實
一、甲○○有違反麻醉藥品管理條例、毒品危害防制條例等前科
    ，其中因違反毒品危害防制條例案件，於民國（下同）90年
    8 月31日，經本院以89年度訴字第2093號刑事判決判處有期
    徒刑10月（施用第一級毒品）、10月（施用第二級毒品），
    嗣經甲○○提起上訴，於91年1 月16日，經臺灣高等法院以
    90年度上訴字第3738號刑事判決就施用第一級毒品部分撤銷
    原審判決，改為判處有期徒刑11月，另就施用第二級毒品部
    分駁回上訴，應執行有期徒刑1 年6 月，其後甲○○復提起
    上訴，於91年4 月18日，經最高法院以91年度台上字第2182
    號刑事判決駁回上訴而告確定，刑期起算日期為91年9 月3
    日，指揮書原載執行完畢日期為93年3 月2 日，93年2 月15
    日縮刑期滿，於93年1 月20日假釋出監，假釋期滿未經撤銷
    ，以已執行完畢論。又其曾因施用毒品案件，於89年4 月13
    日，經本院以89年度毒聲字第2360號裁定送觀察、勒戒，嗣
    認其有繼續施用毒品傾向，於89年10月23日，經本院以89年
    度毒聲字第6141號裁定令入戒治處所施以強制戒治一年，嗣
    因戒治成效經評定為合格，於90年7 月12日，由本院以90年
    度毒聲字第2840號裁定停止強制戒治，所餘期間付保護管束
    ，惟於保護管束期間內再犯毒品案件，於90年12月23日，經
    本院以90年度毒聲字第4174號裁定撤銷停止強制戒治，令入
    戒治處所施以強制戒治，於91年4 月28日因執行完畢釋放。
    又其復因違反毒品危害防制條例案件，甫於94年9 月21日，
    經本院以94年度訴字第1275號刑事判決判處有期徒刑11月（
    施用第一級毒品）、7 月（施用第二級毒品），應執行有期
    徒刑1 年4 月，94年10月31日判決確定，詎其猶不知心生悔
    悟，竟於前開強制戒治執行完畢釋放後，5 年內之94年11月
    22 日 下午某時，在臺北縣五股鄉○○路6 巷9 號4 樓之住
    處，以針筒注射之方式施用第一級毒品海洛因1 次（起訴書
    原載甲○○自94年9 月22日起至94年11月23日為警採尿前26
    小時內之不明時分止，連續施用第一級毒品海洛因多次，惟
    業據檢察官當庭更正）。迨94年11月23日16時30分許，為警
    在上址查獲。
二、案經臺北市政府警察局刑事警察大隊移送臺灣板橋地方法院
    檢察署檢察官偵查起訴。
    理  由
一、按依刑事訴訟法第284 條之1 之規定，除簡式審判程序及簡
    易程序案件外，第一審應行合議審判，復依同法第273 條之
    1 第1 項之規定，除被告所犯為死刑、無期徒刑、最輕本刑
    為三年以上有期徒刑之罪或高等法院管轄第一審案件者外，
    於第一次審判期日前之準備程序進行中，被告先就被訴事實
    為有罪之陳述時，審判長得告知被告簡式審判程序之旨，並
    聽取當事人、代理人、辯護人及輔佐人之意見後，裁定進行
    簡式審判程序。查被告甲○○所犯係死刑、無期徒刑、最輕
    本刑為三年以上有期徒刑以外之罪，其於準備程序中就被訴
    事實為有罪之陳述，經法官告知簡式審判程序之旨，並聽取
    公訴人、被告之意見後，業經本院合議庭依上開修正公布施
    行之刑事訴訟法規定裁定由受命法官獨任進行簡式審判程序
    ，合先敘明。
二、訊據被告甲○○坦承前開犯罪事實，而被告於前開經警查獲
    後所採集之尿液檢體，經台灣檢驗科技股份有限公司為檢驗
    ，結果呈鴉片類陽性反應，此有臺北市政府警察局偵辦毒品
    案件尿液檢體委驗單、台灣檢驗科技股份有限公司於94年12
    月9 日出具之濫用藥物尿液檢驗報告各1 紙（見臺灣板橋地
    方法院檢察署95年度毒偵字第1945號卷第6 頁、第7 頁）足
    資佐證，堪認被告前開施用第一級毒品海洛因之自白與事實
    相符。又其曾因施用毒品案件，於89年4 月13日，經本院以
    89年度毒聲字第2360號裁定送觀察、勒戒，嗣認其有繼續施
    用毒品傾向，於89年10月23日，經本院以89年度毒聲字6141
    號裁定令入戒治處所施以強制戒治一年，嗣因戒治成效經評
    定為合格，於90年7 月12日，由本院以90年度毒聲字第2840
    號裁定停止強制戒治，所餘期間付保護管束，惟於保護管束
    期間內再犯毒品案件，於90年12月23日，經本院以90年度毒
    聲字第4174號裁定撤銷停止強制戒治，令入戒治處所施以強
    制戒治，於91年4 月28日因執行完畢釋放，此有臺灣高等法
    院被告前案紀錄表1 份附卷足稽，其於強制戒治執行完畢釋
    放後，5 年內再犯本案施用第一級毒品海洛因之犯行，核與
    毒品危害防制條例第23條第2 項之規定相符。從而，本案事
    證已臻明確，被告犯行洵堪認定，自應依法論科。
三、核被告甲○○所為，係犯毒品危害防制條例第10條第1 項之
    施用第一級毒品罪。被告施用前後持有第一級毒品海洛因之
    低度行為為其施用之高度行為所吸收而均不另論罪。查被告
    曾因違反毒品危害防制條例案件，於90年8 月31日，經本院
    以89年度訴字第2093號刑事判決判處有期徒刑10月（施用第
    一級毒品）、10月（施用第二級毒品），嗣經甲○○提起上
    訴，於91年1 月16日，經臺灣高等法院以90年度上訴字第37
    38號刑事判決就施用第一級毒品部分撤銷原審判決，改為判
    處有期徒刑11月，另就施用第二級毒品部分駁回上訴，應執
    行有期徒刑1 年6 月，其後甲○○復提起上訴，於91年4 月
    18 日 ，經最高法院以91年度台上字第2182號刑事判決駁回
    上訴而告確定，刑期起算日期為91年9 月3 日，指揮書原載
    執行完畢日期為93年3 月2 日，93年2 月15日縮刑期滿，於
    93年1 月20日假釋出監，假釋期滿未經撤銷，以已執行完畢
    論，此有臺灣高等法院被告前案紀錄表1 份在卷可稽，其於
    5 年內再犯有期徒刑以上本案之罪，應依刑法第47條之規定
    論以累犯，並依法加重其刑。爰審酌被告前因施用化學合成
    麻醉藥品、毒品案件，先後經觀察、勒戒、強制戒治及刑之
    宣告、執行，猶不知心生警惕仍為本案犯行之犯罪動機、目
    的、手段、所生危害及其品行、智識程度、犯罪後坦承犯行
    等一切情狀，量處如主文所示之刑，以資懲儆。
據上論斷，應依刑事訴訟法第273 條之1 第1 項、第299 條第1
項前段，毒品危害防制條例第10條第1 項、第23條第2 項，刑法
第11條前段、第47條，判決如主文。
本案經檢察官蘇揚旭到庭執行職務。
中    華    民    國    95    年    4     月    28    日
                  刑事第十六庭  法  官  陳鴻清
以上正本證明與原本無異。
如不服本判決，應於判決送達後10日內，向本院提出上訴狀。
                                書記官  林蔚然
中    華    民    國    95    年    4     月    28    日
附錄本案論罪科刑法條全文
毒品危害防制條例第10條：
施用第一級毒品者，處六月以上五年以下有期徒刑。
施用第二級毒品者，處三年以下有期徒刑。


司法院資訊處製作；財團法人民間司法改革基金會備份。
